臺灣宜蘭地方法院民事判決
110年度羅再小字第1號
再審原告    鄭琇文  
再審被告    卓茂山  

上列當事人間給付服務報酬事件，再審原告對民國110年2月22日
本院109年度羅小字第262號確定判決提起再審之訴，本院不經言
詞辯論，判決如下：
    主  文
再審之訴駁回。
再審訴訟費用由再審原告負擔。
    理  由
壹、程序方面：
    按再審之訴應於30日之不變期間內提起。前項期間，自判決
    確定時起算，判決於送達前確定者，自送達時起算。第五編
    之規定，於小額事件之再審程序準用之。 民事訴訟法第500
    條第1項、第2項前段及第436條之32第4項分別定有明文。經
    查，兩造間給付服務報酬事件，前經本院於民國110年2月22
    日以109年度羅小字第262號判決再審原告本、反訴敗訴（下
    稱原審判決），再審原告不服提起上訴，因上訴不合法，經
    本院於110年9月24日以110年度小上字第6號裁定駁回上訴確
    定，並於同年10月6日送達再審原告，有送達證書1紙可稽（
    見本院110年度小上字第6號卷第63頁），業經本院依職權調
    取前開事件卷宗審閱無訛。再審原告於110年11月4日提起再
    審之訴，未逾30日之不變期間，核與前揭規定相符，應予准
    許，合先敘明。
貳、實體方面：
一、再審原告主張略以：再審被告受再審原告委任，卻違反再審
    原告利益而未告知所欲購買之宜蘭縣○○鄉○○路0段000巷00號
    11樓之4房屋（下稱系爭房屋）有重大不利益事項，依民法
    第571條規定，再審被告顯無請求仲介報酬之權利；又再審
    原告曾於原審提出反訴，主張再審原告因此事件受有其他損
    害，但原審竟漏未斟酌、亦未斟酌全辯論意旨，更未載明得
    心證之理由，即為不利再審原告之認定，自屬違背法令。是
    原審判決漏未審酌適用民法第571條規定且違反民事訴訟法
    第222條第1、3、4項及證據法則，爰依民事訴訟法第496條
    第1項第1款規定，提起再審之訴，求為判決：（一）請求廢
    棄原審判決。（二）上開廢棄部分，再審被告於原審之訴駁
    回。（三）上開廢棄部分，再審被告應給付再審原告新臺幣
    10萬元及自本書狀繕本送達翌日起至清償日止，按週年利率
    百分之5計算之利息。
二、按再審之訴顯無再審理由者，法院得不經言詞辯論，逕以判
    決駁回。民事訴訟法第502條第2項定有明文。又所謂「顯無
    再審理由」，係指依再審原告所主張之再審理由，不經調查
    即可認定於法律上顯無理由，而不能獲得勝訴之判決者而言
    （最高法院96年度台上字第2395號判決意旨參照）。次按同
    法第496條第1項第1款所謂適用法規顯有錯誤， 係指確定判
    決所適用之法規顯然不合於法律規定，或與司法院現尚有效
    及大法官（會議）之解釋，或本院現尚有效之判例顯有違反
    ，或消極的不適用法規顯然影響裁判者而言，並不包括判決
    理由矛盾、理由不備、取捨證據失當、調查證據欠週、漏未
    斟酌證據、認定事實錯誤及在學說上諸說併存致發生法律上
    見解歧異等情形在內（最高法院106年度台再字第36號、106
    年度台再字第20號、106年度台再字第2號判決意旨參照）。
三、經查，有關再審原告於原審主張再審被告未盡調查及據實告
    知義務，處理委任事務有過失，並因此造成再審原告損失等
    情，但原審審認兩造陳述、再審原告提出之解約協議書、不
    動產說明書、通訊軟體對話翻拍畫面、不動產買賣契約書，
    復調閱臺灣宜蘭地方檢察署109年度偵字第5448號偵查卷宗
    、核閱卷內之臺灣高等檢察署109年度上聲議字第8625號處
    分書後，認為並無證據足認再審被告對系爭房屋之屋況有積
    極誤導或蓄意欺騙等事實，且再審原告反訴請求部分亦難認
    與所述上情有何因果關係等情，而於原審判決敘明理由，判
    命再審原告應給付再審被告3萬元及法定遲延利息，並駁回
    再審原告之反訴，故依上開說明，原審判決所認定之事實，
    與民法第571條規定之情節不同，並無適用餘地，且原審於
    綜合上述事證後為判斷，亦無背於經驗法則或論理法則之處
    。至於再審原告再主張原審判決未載明得心證理由乙節，僅
    涉及是否判決理由不備，亦非屬適用法規顯有錯誤之範疇。
    故再審原告認原審判決有民事訴訟法第496條第1項第1款所
    定之再審事由，自有未合。
四、綜上所述，本件再審原告提起本件再審之訴，顯無理由，爰
    不經言詞辯論，逕以判決駁回之。
五、依民事訴訟法第436之32第4項、第502條第2項、第78條，判
    決如主文。
中　　華　　民　　國　　111 　年　　3 　　月　　8 　　日
                  羅東簡易庭  法  官　蔡仁昭　　　
以上正本證明與原本無異。
如不服本判決，應於送達後20日內，以判決違背法令為理由，向
本院提出上訴狀並表明上訴理由（上訴理由應表明：(一)原判決
所違背之法令及其具體內容；(二)依訴訟資料可認為原判決有違
背法令之具體事實），如於本判決宣示後送達前提起上訴者，應
於判決送達後20日內補提上訴理由書（須附繕本）。
如委任律師提起上訴者，應一併繳納上訴審裁判費。
中　　華　　民　　國　　111 　年　　3 　　月　　8 　　日
                          　　書記官　劉婉玉　
附錄：
一、民事訴訟法第436條之18第1項：
（小額訴訟程序）判決書得僅記載主文，就當事人有爭執事
項，於必要時得加記理由要領。
二、民事訴訟法第436條之24第2項：
對於小額程序之第一審裁判上訴或抗告，非以其違背法令為
理由，不得為之。
三、民事訴訟法第436條之25：
上訴狀內應記載上訴理由，表明下列各款事項：
    (一)原判決所違背之法令及其具體內容。
    (二)依訴訟資料可認為原判決有違背法令之具體事實。